【裁判字號】    97,苗簡,1125
【裁判日期】    971229
【裁判案由】    違反家庭暴力防治法等
【裁判全文】
臺灣苗栗地方法院刑事判決            97年度苗簡字第1125號
聲  請  人  臺灣苗栗地方法院檢察署檢察官
被      告  乙○○
                    國民身分證.
上列被告因違反家庭暴力防治法案件，經檢察官聲請以簡易判決
處刑（97年度偵字第2447號），本院判決如下：
    主  文
乙○○違反法院依家庭暴力防治法第十六條第三項所為禁止對被
害人實施家庭暴力、騷擾之聯絡行為之民事暫時保護令裁定，累
犯，處拘役伍拾伍日，如易科罰金，以新臺幣壹仟元折算壹日。
    犯罪事實及理由
一、本件犯罪事實及證據均引用檢察官聲請簡易判決處刑書內容
    之記載（如附件）。
二、爰審酌被告與被害人係同居男女朋友之關係，卻未能以理性
    溝通方式解決紛爭之犯罪動機、目的、手段，及明知被害人
    已聲請保護令，仍漠視公權力之存在，所生之危害及犯後坦
    承犯行等一切情狀，量處如主文所示之刑，併諭知易科罰金
    之折算標準。
三、應適用法條：
（一）刑事訴訟法第449 條第1 項前段、第454 條第2 項。
（二）家庭暴力防治法第61條第1 款、第2 款。
（三）刑法第11條前段、第47條第1 項、第41條第1 項前段。
（四）刑法施行法第1 條之1 。
四、如不服本判決，得自收受送達之日起10日內，向本院提起上
    訴（須附繕本），上訴於本院合議庭。
中    華    民    國    97    年    12    月    29    日
                  苗栗簡易庭  法  官  林 卉 聆
以上正本證明與原本無異。
告訴人或被害人如對於本判決不服者，應具備理由請求檢察官上
訴，其上訴期間之計算係以檢察官收受判決正本之日期為準。
                              書記官  楊 慧 萍
中    華    民    國    97    年    12    月    29    日
本判決附錄法條全文：
家庭暴力防治法第61條
違反法院依第14條第1 項、第16條第3 項所為之下列裁定者，為
本法所稱違反保護令罪，處3 年以下有期徒刑、拘役或科或併科
新臺幣10萬元以下罰金：
一、禁止實施家庭暴力。
二、禁止騷擾、接觸、跟蹤、通話、通信或其他非必要之聯絡行
    為。
三、遷出住居所。
四、遠離住居所、工作場所、學校或其他特定場所。
五、完成加害人處遇計畫。
附件：
臺灣苗栗地方法院檢察署檢察官聲請簡易判決處刑書
                                      97年度偵字第2447號
    被      告  乙○○  男  43歲（民國○○年○月○○日生）
                        住苗栗縣竹南鎮○○里○○路706號
                        居苗栗縣竹南鎮○○街102號
                        國民身分證統一編號：Ｚ000000000號
上列被告因違反家庭暴力防治法等案件，已經偵查終結，認為宜
以簡易判決處刑，茲將犯罪事實及證據並所犯法條分敘如下：
            犯罪事實
一、乙○○曾犯恐嚇取財罪，經臺灣高等法院以91年度上訴字第
    3368號判處有期徒刑8月確定，業於民國93年1月7日縮短刑
    期執行完畢出監。乙○○與甲○○曾為同居關係之男女朋友
    ，二人間具有家庭暴力防治法第3條第2款所定之家庭成員關
    係，乙○○因對甲○○實施身體及精神上不法侵害之行為，
    經甲○○聲請臺灣苗栗地方法院於97年3月17日以97年度暫
    家護字第18號核發民事暫時保護令，裁定令乙○○不得對甲
    ○○實施身體或精神上不法侵害之行為以及為騷擾、通話、
    通信、跟蹤行為，乙○○於同年月24日收受上開裁定，詎仍
    於同年月25日19時47分起至同年4月7日凌晨零時51分止之期
    間內，以所持用門號0000000000號行動電話，先後傳送42筆
    內容為：「妳的瞋恨心太重我們曾經有過一段感情真是出乎
    我預料之外我自做自受謝謝你的控告我我也已慚愧的心自己
    所打擾妳兒女的事我也在法庭全部認錯誠心的懺悔虛心去接
    受城皇廟天頂有一個大算盤善惡自會公道算我罪狀該罰我多
    少也衷心的感恩及感謝妳替我解脫以前業障該如何判我我也
    以歡喜心去迎接審判若妳控告我我被該判的刑也是應該能讓
    妳報復及瞋恨心靜心平靜下來那我也是幫我脫業障因為我在
    家每天與神佛敬神敬佛每天也是過得很快樂歡喜心去接受最
    後祝你佛福慧安天公伯會有眼睛在看天理公道自在人心你如
    果這樣會快樂那也好因妳瞋恨心又要顧飯打破妳的飯碗計畫
    的很好我也不會怪妳我在等待天公伯和佛祖神明給我有一個
    機會讓我贖罪誠心誠意感恩妳謝謝祝心平靜快活貪瞋痴是最
    愚笨之人共勉之忍他讓他不管他切記天會從妳我共業至此」
    、「人類生活於現實社會爭名奪利喪失天良道義處處可觀勾
    心鬥角你欺找騙之場面以美色淫人破壞人家庭第三者更有在
    風化場所樂極生悲而死者傷風敗俗之罪最重在敗俗之罪最重
    在此寄語世人勿操淫業否則罪業三世難還世人若不早改頭換
    面凡是入獄之人只聽哀叫聲音ㄤ以十六誅心小地獄全誅世間
    橫心邪心毒心怨心恨心淫心妒心偏心私心狠心狗心獸心等等
    歪心一一剖取心其刑殘忍非我不慈人是太惡性叫喚大地獄第
    五殿妳我共勉之」等打擾、警告、嘲弄或辱罵他人言語之簡
    訊，至甲○○所持用門號0000000000號行動電話，而對甲○
    ○實施精神上不法侵害行為並騷擾甲○○之生活作息，違反
    臺灣苗栗地方法院所為之前揭民事暫時保護令。
二、案經甲○○訴由苗栗縣警察局頭份分局報告偵辦。
            證據並所犯法條
一、前述犯罪事實，已據被告乙○○於警詢及本署偵查中坦承不
    諱，且經告訴人甲○○指訴在卷，並有臺灣苗栗地方法院97
    年度暫家護字第18號民事暫時保護令影本、送達證書影本及
    上開42則簡訊內容之照片各乙份附卷可佐，事證明確，被告
    罪嫌堪予認定。
二、核被告所為，係犯家庭暴力防治法第61條第1款、第2款之違
    反保護令罪嫌。
三、依刑事訴訟法第451條第1項聲請逕以簡易判決處刑。
    此    致
臺灣苗栗地方法院
中    華    民    國    97    年    11    月    19    日
                       檢  察  官  盧  美  如
本件證明與原本無異
中    華    民    國    97    年    12    月    4     日
                       書  記  官  陳  美  蘭


司法院資訊處製作；財團法人民間司法改革基金會備份。
